臺灣臺中地方法院刑事判決　　　九十四年度易字第二一八０號
公　訴　人　臺灣臺中地方法院檢察署檢察官
被　　　告　庚○○
上列被告因竊盜案件，經檢察官提起公訴（九十四年度偵字第一
四四五五號），本院合議庭裁定由受命法官獨任行簡式審判程序
，判決如下：
    主  文
庚○○連續攜帶兇器毀壞安全設備竊盜，累犯，處有期徒刑壹年
。又意圖為自己不法之所有，而侵占離本人所持有之物，處罰金
參仟元，罰金如易服勞役，以參佰元折算壹日。又變造國民身分
證，足以生損害於公眾及他人，累犯，處有期徒刑參月；扣案之
變造甲○○國民身分證上庚○○之相片壹張沒收。應執行有期徒
刑壹年壹月，罰金參仟元，罰金如易服勞役，以參佰元折算壹日
；扣案之變造甲○○國民身分證上庚○○之相片壹張沒收。
    犯罪事實
一、庚○○曾因違反毒品危害防制條例案件及侵占罪，經臺灣高
    等法院臺中分院及本院分別以民國九十二年度上訴字第一四
    一三號判決及九十三年度易字第六九０號判決判處有期徒刑
    十一月及有期徒刑四月、如易科罰金以三百元折算一日確定
    後，經本院以九十三年度聲字第二九三八號裁定合併定應執
    行刑為有期徒刑一年二月確定，嗣經送監執行，甫於九十四
    年一月三十一日縮刑期滿執行完畢。詎其猶不知悔改，復基
    於意圖為自己不法意圖之概括犯意：(一)、於九十四年二月間
    某日白天，持客觀上足以對於人之生命、身體安全產生危害
    、得為兇器使用之Ｔ型扳手一支（為以六角扳手磨尖後，作
    為Ｔ型扳手使用）破壞大門門鎖之方式，侵入臺北縣板橋市
    ○○路○段三十二巷二十五號五樓（侵入住宅部分未據告訴
    ），竊取住戶己○○所有之皮包一只（內有己○○所有LF3-
    492號機車行車執照、國民身分證、機車駕駛執照與誠泰商
    業銀行信用卡各一張），得手後，將證件留下，其餘皮包等
    物則加以丟棄；(二)、九十四年三月十七日上午某時（九時三
    十分許前），復持前開客觀上得為兇器使用之Ｔ型扳手一支
    ，以相同之破壞住處大門門鎖之方式，侵入臺北縣板橋市○○路○段二八五巷二弄十九號四樓（侵入住宅部分亦未據告
    訴），竊取住戶戊○○所有之BKR- 673號機車行車執照一張
    、行動電話三支、原住民紀念套幣一套，得手後，將證件留
    下，原住民紀念套幣轉贈予他人；(三)、九十四年八月一日下
    午五時三十分許，在臺北縣板橋市○○路○段附近之溪崑國
    中旁，以自備之鑰匙一支，打開乙○○所有停放於該處之車
    牌號碼HC- 0247號自用小客車車門後，進入該自用小客車內
    ，竊取乙○○所有之該車行車執照與保險證各一張，得手後
    ，將該些證件隨身攜帶；(四)、九十四年九月一日上午七時許
    前某時，在前房東丁○○位於臺中縣大安鄉○○○路四十一
    號之住處，利用欲向丁○○母親借款之機會，竊取丁○○所
    有置於酒櫃上之皮包一只（內有丁○○之汽車駕駛執照與國
    民旅遊卡各一張、現金新臺幣一千元），得手後，將皮包丟
    棄、汽車駕駛執照與國民旅遊卡置於其臺中縣大甲鎮○○路
    四一五號之住處，現金則花用殆盡。
二、庚○○另於九十四年六、七月間某日，在臺北縣板橋市○○
    路○段附近某電子遊戲場門口，拾獲甲○○所有之國民身分
    證一張（為甲○○於九十四年二月十三日上午七時許前某時
    ，遭不明人士侵入其位於臺北縣板橋市○○路三七五巷十四
    弄四號之住處，而與其他金飾、證件等物品同時失竊），竟
    基於為自己不法所有之意圖，將該離甲○○持有之國民身分
    證予以侵占入己。嗣又於九十四年九月四日或五日，另起變
    造甲○○國民身分證之犯意，將甲○○國民身分證上之相片
    割下，換貼自己之相片，而變造完成該國民身分證，足以生
    損害於甲○○本人及戶政機關對於國民身分證製發、變更及
    填載之權限與管理之正確性。
三、嗣經警於九十四年九月六日晚上十一時三十分許，在臺中縣
    大甲鎮○○路○段與東安路口大上加油站前實施路檢時，發
    覺庚○○隨身攜帶之皮包內，有前開經變造完成之甲○○國
    民身分證一張，及分別應屬己○○、戊○○及乙○○所有之
    LF3- 492號機車行車執照、BKR -673號機車行車執照、HC-0
    247 號自用小客車行車執照與保險證各一張，復經庚○○帶
    同返回其臺中縣大甲鎮○○路四一五號住處，扣得丁○○所
    有之汽車駕駛執照與國民旅遊卡各一張，而循線查悉上情（
    扣案物品除該變造之甲○○國民身分證外，均經警先行發還
    被害人；又庚○○所有持以供行竊使用之Ｔ型扳手與鑰匙各
    一支，均因庚○○於案發前即已丟棄而無法尋獲）。
四、案經臺中縣警察局大甲分局報告臺灣臺中地方法院檢察署檢
    察官偵查起訴，本院改由受命法官獨任行簡式審判程序。
    理  由
一、認定犯罪事實及量刑審酌之依據：
  (一)被告庚○○之自白。
  (二)證人被害人己○○、戊○○、乙○○、丁○○及甲○○分別
    於警詢中之證（指）述（被告就竊得之物品內容，間有與被
    害人之證述意旨稍有出入之處，惟本院審酌被告供述頗有前
    後不一之情形，其陳述本較被害人為不可信、況被告行為之
    次數非僅一次，本案之發生對於被害人之「異於尋常性」，
    又遠較被告為大，是被害人之記憶應較被告為深刻等情，認
    應以被害人之證述為可採）。
  (三)臺中縣警察局大甲分局搜索扣押筆錄、扣押物品目錄表各二
    份、贓物認領保管單四份（具領人分別為：己○○、戊○○
    、乙○○、丁○○）。
  (四)扣案之變造甲○○國民身分證一張。
  (五)臺灣高等法院被告前案紀錄表（被告前案、累犯及素行之認
    定）。
二、被告庚○○於拾得甲○○之國民身分證之時，並無同時心生
    加以變造之犯意，而係於九十四年九月四日或五日間，始另
    行起意加以變造之情，業據其於本院審理中供承明確，自不
    能認其所犯該侵占離本人所持有之物及變造國民身分證兩罪
    間，具有牽連犯之裁判上一罪關係，附此敘明。又扣案之變
    造甲○○國民身分證上之被告相片一張，既為其所有供犯罪
    所用之物，亦據其供承屬實，即應依刑法第三十八條第一項
    第二款之規定，宣告沒收。
三、適用之法條：刑事訴訟法第二百七十三條之一第一項、第二
    百九十九條第一項前段、第三百十條之二、第四百五十四條
    第一項，刑法第五十六條、第三百二十一條第一項第二款、
    第三款、第三百三十七條、第二百十二條、第四十七條、第
    五十一條第五款、第四十二條第二項、第三十八條第一項第
    二款，罰金罰鍰提高標準條例第一條前段、第二條。
本案經檢察官丙○到庭執行職務。
中    華    民    國  九十四  年   十二   月    七    日
                臺灣臺中地方法院刑事第六庭
                        法  官  鄧  敏  雄
上正本證明與原本無異
如不服本判決，應於送達後十日內向本院提出上訴狀（須附繕本
），上訴於臺灣高等法院臺中分院。
                        書記官  黃  士  益
中　　華　　民　　國　　94　　年　　12　　月　　7 　　日
附錄本案論罪科刑法條全文：
刑法第三百二十一條第一項第二款、第三款
犯竊盜罪而有左列情形之一者，處六月以上、五年以下有期徒刑：
二  毀越門扇、牆垣或其他安全設備而犯之者。
三  攜帶兇器而犯之者。
刑法第三百三十七條
意圖為自己或第三人不法之所有，而侵占遺失物、漂流物或其他
離本人所持有之物者，處五百元以下罰金。
刑法第二百十二條
偽造、變造護照、旅券、免許證、特許證及關於品行、能力服務
或其他相類之證書、介紹書，足以生損害於公眾或他人者，處一
年以下有期徒刑、拘役或三百元以下罰金。
